臺灣臺北地方法院交通事件裁定　　　　　94年度交聲字第67號
　　異　議　人
　　即受處分人　黃秋霜
上列受處分人因違反道路交通管理處罰條例案件，對於臺北市交
通事件裁決所中華民國91年10月02日所為之北市裁三字第
22-A6K200626號處分，聲明異議，本院裁定如下：
    主  文
異議駁回。
    理  由
一、按汽車駕駛人，行經有燈光號誌管制之交岔路口闖紅燈者，
    處新台幣（以下同）1,800元以上5,400元以下罰鍰，並記違
    規點數三點，道路交通管理處罰條例第53條及第63條第1項
    第3款定有明文；次按違反道路交通管理事件行為人，未依
    規定自動繳納罰鍰，或未依規定到案聽候裁決，處罰機關應
    於2個月內依基準表逕行裁決之，道路交通管理處罰條例第7
    條之2、違反道路交通管理事件統一裁罰基準及處理細則第
    44條第1項分別定有明文；又道路交通管理處罰條例第65條
    第1項規定，汽車所有人、駕駛人違反道路交通管理，經主
    管機關裁決後逾15日未向管轄地方法院聲明異議，或其聲明
    異議經法院裁定確定，而不依裁決或裁定繳納罰鍰或不繳送
    汽車牌照、駕駛執照者，依左列規定處理之：一、經處分吊
    銷汽車牌照或駕駛執照者，由公路主管機關逕行註銷。二、
    經處分吊扣汽車牌照或駕駛執照者，按其吊扣期間加倍處分
    ；仍不依限期繳送汽車牌照或駕駛執照者，吊銷其汽車牌照
    或駕駛執照。三、罰鍰不繳者，按其罰鍰數額，易處吊扣汽
    車牌照或駕駛執照一個月至三個月；不依期限繳送汽車牌照
    或駕駛執照者，吊銷其汽車牌照或駕駛執照。另依違反道路
    交通管理事件統一裁罰基準和處理細則第5條規定，處理違
    反道路交通管理事件，有關文書送達之程序，依行政程序法
    之規定。送達，於應受送達人之住居所、事務所或營業所為
    之。於應送達處所不獲會晤應受送達人時，得將文書付與有
    辨別事理能力之同居人、受僱人或應送達處所之接收郵件人
    員，行政程序法第72條第1項、第73條第1項定有明文。
二、本件異議人黃秋霜駕駛其所有之車號5A-7192號自用小客車
    ，於民國91年7月12日19時31分，在台北市○○街與西昌路
    口，有燈光號誌管制之交岔路口處紅燈左轉，經台北市政府
    警察局萬華分局交通警察大隊警員當場攔停舉發（台北市政
    府警察局北市警交大字第A6K200626號舉發違反道路交通管
    理事件通知單），裁處異議人罰鍰新臺幣2,700元；又因受
    處分人逾期不繳納罰鍰，經臺北市交通事件裁決所北市裁三
    字第22-A6K200626號裁決書裁處罰鍰5,400元；並因再度逾
    期不繳納罰鍰，而於91年11月17日被吊銷駕駛執照。
三、本件異議人黃秋霜固不否認其駕駛所有之前開車號自用小客
    車於前揭時地違規紅燈左轉並被當場掌電攔停舉發之事實，
    惟辯稱其並未收到臺北市交通事件裁決所北市裁三字第22-A
    6K200626號裁決書，無法於期限內繳納，致被吊銷駕照，又
    於民國93年2月22日在宜蘭縣北宜路1段378號經警舉發無照
    駕駛，皆因其不知罰單逾期未繳云云。
四、經查：
（一）本件異議人黃秋霜駕駛其所有之車號5A-7192號自用小客
      車，於民國91年7月12日19時31分，在台北市○○街與西
      昌路口，有燈光號誌管制之交岔路口處紅燈左轉，經台北
      市政府警察局萬華分局交通警察大隊警員當場攔停舉發之
      事實，異議人並不否認，其違規紅燈左轉之事實堪以認定
      。
（二）臺北市交通事件裁決所依法作成違反道路交通管理事件裁
      決書，經台北市交通事件裁決所以掛號郵寄至受處分人當
      時住處即台北市○○街○段149號，並由受處分人之同居人
      父親自簽章收訖，有台北市交通事件裁決所送達證書影本
      在卷可參，異議人雖辯稱其父未將裁決書轉交於受處分人
      ，惟依行政程序法第72條第1項、第73條第1項規定，送達
      ，於應受送達人之住居所、事務所或營業所為之。於應送
      達處所不獲會晤應受送達人時，得將文書付與有辨別事理
      能力之同居人、受僱人或應送達處所之接收郵件人員，該
      裁決書已由受處分人之父親黃鈴泉親自簽章收訖，該送達
      證書影本在卷可證，且查受處分人之
      之父親為受處分人之同居人，受處分人對上情亦不否認，
      該裁決書業已合法送達。
（三）綜上所述，受處分人所有前開車號之自用小客車確有於前
      揭時地紅燈左轉之違規事實，經台北市政府警察局萬華分
      局交通警察大隊警員攔停舉發，並因逾期未繳納罰款，經
      臺北市交通事件裁決所以北市裁三字第22-A6K200626號裁
      決，並於91年11月19日依法完成送達，受處分人逾應到案
      期限91年11月1日未依規定自動繳納罰鍰，亦未於91年11
      月16日前繳送駕駛執照，原處分機關依道路交通管理處罰
      條例第65條第1項第1款規定逕行註銷受處分人駕駛執照，
      揆諸前揭說明，核無違誤，本件受處分人之異議為無理由
      ，應予駁回。
據上論斷，應依道路交通案件處理辦法第19條，裁定如主文。
中　　華　　民　　國　　94　　年　　3　　月　　23　　日
                  交通法庭法  官
如不服本裁定，應於裁定送達後5日內向本院提出抗告狀。
以上正本證明與原本無異
      　　　　　　　　　　　　　書記官　張富
中　　華　　民　　國　　94　　年　　3 　　月　　23　　日
